【裁判字號】    95,易,1055
【裁判日期】    951113
【裁判案由】    竊盜
【裁判全文】
臺灣桃園地方法院刑事判決              95年度易字第1055號
公  訴  人  臺灣桃園地方法院檢察署檢察官
被      告  甲○○
上列被告因竊盜案件，經檢察官提起公訴（95年度偵字第14955
號），被告於準備程序為有罪之陳述，經合議庭裁定由受命法官
依簡式審判程序獨任審理，並判決如下：
    主  文
甲○○竊盜，累犯，處有期徒刑肆月，如易科罰金，以銀元佰
元（即新臺幣玖佰元）折算壹日。
    事  實
一、甲○○前因違反毒品危害防制條例案件，經法院判處有期徒
    刑1 年3 月確定，於民國94年8 月3 日縮短刑期執行完畢。
    詎猶不知悔改，竟意圖為自己不法之所有，於95年5 月15日
    晚間11時45分許，駕駛其向黃金龍所借用之車牌號碼6400－
    KA號自用小貨車1 輛，至桃園縣龜山鄉○○路○段1225號「
    鉍達電子公司」，進入該無人居住之公司內，徒手竊取電纜
    線2 條（共32公尺）（價值約新臺幣6,500 元），得手後，
    因觸碰該公司裝設之中興保全防盜系統之警報器，致警報器
    響起，而為保全員丙○○發現，甲○○遂倉惶駕駛上開車輛
    逃逸，丙○○則記下甲○○所駕駛車輛之車牌號碼後報警處
    理，經警循線查悉上情，嗣於95年6 月27日下午2 時5 分許
    ，甲○○始到案說明。
二、案經臺北市政府警察局報請臺灣桃園地方法院檢察署檢察官
    偵查起訴。
    理  由
一、按本件被告甲○○所犯係死刑、無期徒刑、最輕本刑為3 年
    以上有期徒刑以外之罪，其於準備程序就前揭被訴事實為有
    罪之陳述，經受命法官告知簡式審判程序之旨，並聽取其與
    公訴人之意見後，本院認無不得或不宜改依簡式審判程序進
    行之情事，依刑事訴訟法第273 條之1 第1 項、第284 條之
    1 規定，裁定本件由受命法官獨任進行簡式審判程序，合先
    敘明。
二、訊據被告甲○○對於上揭竊盜之犯罪事實坦承不諱，核與被
    害人鉍達電子公司之總經理乙○○於警詢時之指訴相符，且
    經證人丙○○、黃金龍於警詢證述明確，並有桃園縣政府警
    察局舉發違反道路交通管理事件通知單1 紙、照片1 張、蕃
    薯藤網路地圖1 張在卷可稽，足認被告之自白與事實相符。
    本件被告竊盜犯行，堪以認定。
三、查被告竊盜行為後，刑法業於94年2 月2 日修正公布部分條
    文，並於95年7 月1 日施行（以下簡稱現行刑法，95年7 月
    1 日施行前之刑法簡稱修正前刑法）。依現行刑法第2 條第
    1 項規定：「行為後法律有變更者，適用行為時之法律。但
    行為後之法律有利於行為人者，適用最有利於行為人之法律
    。」，此條規定與刑法第1 條罪刑法定主義契合，係規範行
    為後法律變更所生新舊法律比較適用之準據，是刑法第2 條
    本身雖經修正，尚無比較新舊法之問題，應一律適用裁判時
    之現行刑法第2 條，以決定適用之刑罰法律，先予敘明。又
    本次修正涵蓋之範圍甚廣，故比較新舊法時，應就罪刑有關
    之共犯、牽連犯、連續犯、有無累犯加重、自首減輕暨其他
    法定加減原因與加減例等一切情形，綜其全部罪刑之結果而
    為比較，復有最高法院95年5 月23日所為之95年度第8 次刑
    庭會議決議可資參照。茲就本案有關之新舊法比較部分，臚
    列如下：
  (一)刑法第320 條第1 項竊盜罪之法定刑為「5 年以下有期徒刑
    、拘役或500 元以下罰金。」，且依當時罰金罰鍰提高標準
    條例第1 條前段規定，「依法律應處罰金、罰鍰者，就其原
    定數額得提高為2 倍至10倍」。故罰金刑部分經提高後為5
    千元以下，經折算為新臺幣後，最高可罰新臺幣1萬5千元，
    最低則為新臺幣30元（銀元10元）；至被告行為後公布施行
    之刑法施行法第1 條之1 規定：「中華民國94年1 月7 日刑
    法修正施行後，刑法分則編所定罰金之貨幣單位為新臺幣。
    94年1 月7 日刑法修正時，刑法分則編未修正之條文定有罰
    金者，自94年1 月7 日刑法修正施行後，就其所定數額提高
    為30倍。但72年6 月26日至94年1 月7 日新增或修正之條文
    ，就其所定數額提高為3 倍」；且現行刑法第33條第5 款亦
    修正為：「主刑之種類：罰金，新臺幣1 千元以上，以百元
    計算之」，而刑法第320 條第1 項規定，係72年6 月26日前
    所訂定，故依新法規定，罰金部分應提高為30倍，即最高可
    罰新臺幣1 萬5 千元，最低應罰新臺幣1 千元；經比較新、
    舊法之結果，應以修正前刑法對其較為有利。
  (二)修正前刑法第47條原規定「受有期徒刑之執行完畢，5 年以
    內再犯有期徒刑以上之罪者，為累犯，加重本刑至二分之一
    。」，新法第47條第1 項乃規定為「受徒刑之執行完畢，5
    年以內『故意』犯有期徒刑以上之罪者，為累犯，加重本刑
    至二分之一」，本件被告前因違反毒品危害防制條例案件，
    經法院判決有期徒刑1 年3 月確定，並於94年8 月3 日縮刑
    期滿執行完畢，有臺灣高等法院被告前案紀錄表在卷可稽，
    其於上開徒刑執行完畢後5 年內，「故意」再犯本件竊盜罪
    ，無論依現行刑法或修正前刑法，均為累犯，比較新、舊法
    結果，修正後刑法並無較有利於被告之情形。
  (三)就修法前後易科罰金折算標準之比較而言：修正前刑法第41
    條第1 項前段規定：「犯最重本刑為5 年以下有期徒刑以下
    之刑之罪，而受6 個月以下有期徒刑或拘役之宣告，因身體
    、教育、職業、家庭之關係或其他正當事由，執行顯有困難
    者，得以1 元以上3 元以下折算1 日，易科罰金。」，又易
    科罰金折算標準，依修正前罰金罰鍰提高標準條例第2 條前
    段規定（現已刪除），就其原定數額提高為100 倍折算1 日
    ，即以銀元300 元（即新臺幣900 元）折算為1 日。惟現行
    刑法第41條第1 項前段則規定：「犯最重本刑為5 年以下有
    期徒刑以下之刑之罪，而受6 個月以下有期徒刑或拘役之宣
    告者，得以新臺幣1 千元、2 千元或3 千元折算1 日，易科
    罰金。」比較修正前後之易科罰金折算標準，以修正前刑法
    之規定，較有利於被告。
  (四)綜上，經整體綜合比較之結果，本件關於被告所為竊盜行為
    之論罪科刑（含易科罰金之標準），均應依現行刑法第2 條
    第1 項前段規定，適用修正前刑法及罰金罰鍰提高標準條例
    論罪科刑，對被告較為有利。
四、核被告所為，係犯修正前刑法第320 條第1 項之竊盜罪。又
    被告前因違反毒品危害防制條例案件，經法院判處有期徒刑
    1 年3 月確定，於94年8 月3 日縮短刑期執行完畢，有臺灣
    高等法院被告前案紀錄表1 份在卷可稽，其於上開徒刑執行
    完畢後5 年內，在現行刑法施行前「故意」犯本件竊盜罪之
    部分，依修正前刑法第47條規定，應論以累犯，並加重其刑
    。爰審酌被告正值青壯年，不思以正當途徑賺取所得，竟竊
    取他人財物，已侵害他人之財產權，雖造成損害，惟被告犯
    後坦承犯行，態度尚佳，及考量其犯罪之動機、手段等一切
    情狀，量處如主文所示之刑，並諭知易科罰金知折算標準，
    以示懲儆。
據上論斷，應依刑事訴訟法第273 條之1 第1 項、第299 條第1
項前段，現行刑法第2 條第1 項前段，修正前刑法第320 條第1
項、第47條、第41條第1 項前段，罰金罰鍰提高標準條例第1條
前段，修正前罰金罰鍰提高標準條例第2 條，判決如主文。
本案經檢察官柯怡如到庭執行職務。
中    華    民    國    95    年    11    月    13    日
                  刑事第五庭    法  官  陳月雯
以上正本證明與原本無異。
如不服本判決，應於判決送達後10日內，向本院提出上訴狀。
                                書記官  吳瓊英
中    華    民    國    95    年    11    月    13    日
附錄本案論罪科刑法條全文：
中華民國刑法第320條
（普通竊盜罪、竊佔罪）
意圖為自己或第三人不法之所有，而竊取他人之動產者，為竊盜
罪，處5 年以下有期徒刑、拘役或5 百元以下罰金。
意圖為自己或第三人不法之利益，而竊佔他人之不動產者，依前
項之規定處斷。
前二項之未遂犯罰之。


司法院資訊處製作；財團法人民間司法改革基金會備份。
